臺灣板橋地方法院刑事判決　　　　　　　　　　　　　九十三年度易字第六一○號
　　公　訴　人　臺灣板橋地方法院檢察署檢察官
　　被　　　告　丙○○
右列被告因傷害案件，經檢察官提起公訴（九十三年度偵字第一二六一號），本院判
決如左：
    主      文
丙○○傷害人之身體，處有期徒刑肆月，如易科罰金，以佰元折算壹日。
    事      實
一、丙○○與乙○○（起訴書誤繕為郭坤鐘）因一同喝酒而相識，嗣於民國九十二年
    九月十五日二十二時許，二人酒後發生爭吵，乙○○乃以腳欲踢丙○○未果，詎
    丙○○心有不甘，竟旋基於普通傷害之犯意而在臺北縣三重市○○○路三十三號
    前，手持水果刀劃傷乙○○之後頭部，致乙○○受有後頭皮裂傷之傷害。
二、案經乙○○訴由臺北縣政府警察局三重分局移送臺灣板橋地方法院檢察署檢察官
    偵查起訴。
    理      由
一、訊據被告丙○○坦承於公園外認識告訴人乙○○，且告訴人曾毆打伊等情，惟矢
    口否認有被訴之前開犯行；辯稱：伊並未於前開時、地見過告訴人云云。
二、經查：右開犯罪事實業據告訴人（於本院審理中經傳喚未到庭）於警詢中指訴綦
    詳，核與證人即斯時與告訴人同行之友人甲○○（於本院審理中經傳喚未到庭）
    於檢察官偵查中結證所述之情節相符，而告訴人受有後頭部裂傷一節，亦有臺北
    縣立三重醫院九十三年六月三十日北縣重醫歷字第○九三○○○二八三五號函所
    檢附之病歷摘要表、急診病歷、護理評估表各一份在卷足憑（見本院卷第二十六
    頁至第三十頁），是被告所辯無非圖卸之詞，自無足採信。
三、從而，本案事證已臻明確，被告犯行洵堪認定，自應依法論科。
四、核被告丙○○所為，係犯刑法第二百七十七條第一項之傷害罪。爰審酌被告之犯
    罪動機、目的、手段、品行、智識程度、所生危害及犯罪後未見悔意等一切情狀
    ，量處如主文所示之刑，並諭知如易科罰金之折算標準，以資懲儆。
五、至於供被告為本案犯罪所用之水果刀一支並未扣案，然非屬違禁物，復乏證據證
    明確屬被告所有，故不予宣告沒收，附此敘明。
據上論斷，應依刑事訴訟法第二百九十九條第一項前段，刑法第二百七十七條第一項
、第四十一條第一項前段，罰金罰鍰提高標準條例第一條前段、第二條，判決如主文
。
本案經檢察官陳銘祥到庭執行職務。
中      華      民      國      九十三      年    十一    月   十　六   日
                                      臺灣板橋地方法院刑事第八庭
                                        審判長法  官  王  屏  夏
                                        　　　法  官  王  偉　光
                                        　　　法  官  陳  鴻  清
右正本證明與原本無異。
如不服本判決應於送達後十日內向本院提出上訴狀。
                                              書記官  林  蔚  然
中      華      民      國      九十三      年    十一    月   十　六   日
附錄本案論罪科刑法條全文：
刑法第二百七十七條：
傷害人之身體或健康者，處三年以下有期徒刑、拘役或一千元以下罰金。
犯前項之罪因而致人於死者，處無期徒刑或七年以上有期徒刑；致重傷者，處三年以
上十年以下有期徒刑。
